臺灣高等法院臺南分院民事裁定　　　　　 96年度抗字第337號
抗　告　人　甲○○
相　對　人　臺灣汽車客運股份有限公司
法定代理人　鍾清達
上列抗告人因與相對人間確定訴訟費用事件，對於中華民國96年
9月28日臺灣雲林地方法院所為裁定（96年度聲字第308號）提起
抗告，本院裁定如下：
    主  文
抗告駁回。
抗告訴訟費用由抗告人負擔。
    理  由
一、抗告意旨略以：原裁定就蕭宗仁和解部分之裁判費計算方式
    ，係依其使用面積比例方式計算，但其餘七人之裁判費用卻
    採平均分擔方式計算，計算方式有明顯不同，有違公平原則
    。若依抗告人之占用面積計算，抗告人使用之面積為13平方
    公尺，則抗告人應負擔之裁判費應為新台幣（下同）9,813.
    4元（872640×13/1156＝9813.4）。爰依法提起抗告，請准
    予廢棄原裁定，更為合理之裁定等語。
二、按核定訴訟標的之價額以起訴時之交易價額為準，無交易價
    額者以原告就訴訟標的所有之利益為準。因財產權而起訴，
    依其訴訟標的價額徵收裁判費，民事訴訟法第77條之1第2項
    、第77條之13分別定有明文。又共同訴訟人，按其人數，平
    均分擔訴訟費用，民事訴訟法第85條第1項亦有明文。經查
    ：
  1.本件相對人係請求抗告人及其他占用人應自占用之房屋遷出
    並返還土地之財產權訴訟，是本件裁判費用之徵收，應以相
    對人獲勝訴判決所得之客觀上利益，亦即以占用面積之價額
    為其訴訟標的之價額而核徵裁判費。就相對人對蕭宗仁部分
    之請求而言，法院即應依蕭宗仁占用土地比例1156分之867
    核徵裁判費，應為654,480元（計算式為：872640×867/115
    6＝654480）。
  2.至本件訴訟費用之負擔，占用人蕭宗仁部分，業經臺灣雲林
    地方法院94年度訴字第374號和解成立，訴訟費用係由相對
    人負擔；而抗告人及其餘占用人部分，亦經同法院94年度訴
    字第374號判決確定，訴訟費用（撤回及訴訟和解部分除外
    ）則由該案被告（即抗告人及其餘占用人）負擔，有上開民
    事判決書影本乙份附卷可參（見本院卷第5至7頁）。本件相
    對人於起訴時先行支付872,640元之裁判費，有相對人提出
    裁判費用繳納收據影本乙紙附卷為憑（見原審卷第10頁），
    再扣除應由相對人負擔之蕭宗仁部分訴訟費用654,480元後
    （相對人另並聲請退還和解部分裁判費2分之1），則抗告人
    及其餘被告所應負擔之訴訟費用總額即為218,160元（00000
    0－000000＝218160）。又抗告人與其餘被告等七人既為共
    同訴訟人，依前揭民事訴訟法第85條第1項前段之規定，自
    應平均分擔訴訟費用，各人應負擔之費用應為31,165.71元
    （218160÷7＝31165.71），是原裁定命抗告人應負擔
    31,166 元，及自裁定送達之翌日起至清償日止，按週年利
    率百分之5計算之利息，核無不合。抗告意旨指摘原裁定不
    當，求予廢棄，為無理由，應予駁回。
三、據上論結，本件抗告為無理由，依民事訴訟法第495條之1第
    1項、第449條第1項、第95條、第78條，裁定如主文。
中　　華　　民　　國　　96　　年　　12　　月　　31　　日
                  民事第二庭    審判長法　官　丁振昌
                                      法　官　吳上康
                                      法　官　李素靖
上為正本係照原本作成。
不得抗告。
中　　華　　民　　國　　96　　年　　12　　月　　31　　日
                                      書記官  林鈴香
